【裁判字號】    89,易,2390
【裁判日期】    891017
【裁判案由】    竊盜
【裁判全文】
臺灣高雄地方法院刑事判決                        八十九年度易字第二三九號
    公  訴  人  臺灣高雄地方法院檢察署檢察官
    被      告  乙○○
    選任辯護人  曾慶雲
右列被告因竊盜案件，經檢察官提起公訴（八十九年度偵字第八九０一號）本院判決
如左：
    主  文
乙○○竊盜，處有期徒刑參月。緩刑貳年。
    事  實
一、乙○○意圖為自己不法之所有，於民國八十九年四月二十七日上午十時許，在高
    雄市三民區○○○路一○九號家樂福十全店大賣場內，將金門高梁酒二十四瓶、
    香菸三十八條、食品二十一包、日常用品五件及服飾五件等物（價值共計新台幣
    二萬六千九百二十六元），放置於大賣場提供之推車內，而著手竊取上開物品，
    並趁賣場入口處無警衛看管之際，未前往結帳櫃台結帳並由入口處離開而竊取得
    手後，旋即為該店安全課人員甲○○發現報警查獲。
二、案經高雄市政府警察局三民第一分局報告臺灣高雄地方法院檢察署檢察官偵查起
    訴。
    理  由
一、訊據被告乙○○固坦承有於前揭時、地拿取賣場內之菸酒、食品、日常用品及服
    飾等物，並由賣場入口處離開之事實，惟矢口否認有何竊盜之犯行，辯稱：伊當
    天係去購物作為端午節送禮之用，伊因平常均在家樂福愛河店購物，當天係第一
    次到十全店購物，所以才在尋找結帳櫃台云云。然查：右揭事實，業據證人即家
    樂福十全店安全課人員甲○○於警訊及本院調查時到庭證稱：被告當時從入口處
    推著物品走出來，伊便將其攔下問被告是否已結帳，被告答稱已結帳，要請朋友
    拿發票來核對，便推著推車逕行往外走，推到大門口時就將推車放下，拔腿就跑
    ，伊跟在後面追，追到十全一路與熱河街口，才經巡邏警察逮捕等語明確，而觀
    諸證人與被告素不認識，亦無何恩怨，衡情證人應無設詞誣陷之理，且目前量販
    店之購物型態，均係使消費大眾獲得便利及擁有十足之自主性及選擇權，故從入
    口處進入賣場後，便能在賣場內自行選購，並設置數十處之結帳櫃台，以利消費
    者迅速結帳，而其入口及結帳櫃台設置之處均有明顯之標示，且入口處與結帳處
    之設置，一眼即能分辨其有所不同，而被告自承亦曾在量販店購物消費，則其對
    於入口及結帳處之區別應知之甚詳，豈有尋找不到結帳櫃台而直接從入口處出來
    之可能。況被告離去時，為家樂福安全課人員發現未結帳後，竟謊稱已結帳，且
    未與家樂福人員溝通說明未結帳之緣由，即將前開物品棄於賣場門口而逃離現場
    ，衡情被告茍非有意竊取，實無謊稱業已結帳，並驚慌逃離之必要，足見被告所
    辯顯與常情有悖，應屬臨訟圖卸之詞，洵無足取。此外，並有贓物認領保管收據
    一紙、收銀機統一發票五紙在卷可稽。另辯護人抗辯被告未離開賣場之大門，上
    開物品均在家樂福公司之監督管理範圍內，尚未移入被告之實力監督下，即被告
    並無法對該物品取得永久支配之權利，無可論以竊盜等語。查被告在家樂福大賣
    場內竊取上開物品之過程，雖在該賣場安管人員掌控下，然被告未經結帳而從入
    口處通過時，顯已將置放在推車內之上開物品置於自己實力支配之範圍內，其行
    為自該當於竊盜既遂。至於該物是否置於被告可得自由處分之安全狀態或被告是
    否未被查覺而得安全離開，要屬無關。是辯護人前開辯稱，尚非有據。本件事證
    明確，被告犯行洵堪認定。
二、核被告乙○○所為，係犯刑法第三百二十條第一項之竊盜罪。爰審酌被告未有前
    科紀錄，此有臺灣高等法院被告全國前案紀錄表及本院院內索引卡紀錄表各一紙
    在卷可參，素行尚稱良好，僅因一時貪慾，思慮不週，致觸犯本案犯行，且上開
    物品業經家樂福領回，被害人所受損害非鉅，及犯後態度等一切情狀，量處如主
    文所示之刑，以資懲儆。又被告前未曾受有期徒刑以上刑之宣告，已如前述，其
    因一時貪慾圖便，短於思慮，致罹刑典，且被告有正當職業，經此偵審程序及罪
    刑宣告，當知所警惕，信無再犯之虞，本院認所宣告之刑以暫不執行為適當，併
    予宣告緩刑二年，以啟自新。
據上論斷，應依刑事訴訟法第二百九十九條第一項前段，刑法第三百二十條第一項、
第七十四條第一款，罰金罰鍰提高標準條例第一條前段，判決如主文。
中      華      民      國    八十九    年      十      月     十七     日
                                  臺灣高雄地方法院刑事第一庭
                                      法  官  陳玉聰
右正本證明與原本無異。
如不服本判決，應於判決送達後十日內，向本院提出上訴狀。
                                      書記官  鄭淑臻
中      華      民      國      八十九      年     十     月十八    日
附錄本案論罪科刑法條全文：
刑法第三百二十條第一項
意圖為自己或第三人不法之所有，而竊取他人之動產者，為竊盜罪，處五年以下有期
徒刑、拘役或五百元以下罰金。


司法院資訊處製作；財團法人民間司法改革基金會備份。
